【裁判字號】    90,交訴,170
【裁判日期】    901217
【裁判案由】    過失致死
【裁判全文】
臺灣屏東地方法院刑事判決                          九十年度交訴字第一七號
    公  訴  人  臺灣屏東地方法院檢察署檢察官
    被      告  乙○○
右列被告因過失致死案件，經檢察官提起公訴（九十年度偵字第六五二０號），本院
判決如左：
    主  文
乙○○服用酒類，不能安全駕駛動力交通工具而駕駛，處有期徒刑參月；又過失致人
於死，處有期徒刑捌月。應執行有期徒刑壹年貳月，緩刑參年，緩刑期內付保護管束
。
    事  實
一、乙○○為領有駕駛執照之人，於民國九十年六月十一日凌晨一時許，在屏東市○
    ○路友人家中飲用啤酒，明知其酒後已達不能安全駕駛動力交通工具之狀態，仍
    於同日五時十五分許飲畢駕駛車牌Ｐ四─五四六七號自用小貨車附載郭聰輝、郭
    子瑋等人離去，嗣於同日五時二十二分許，以車速時速六、七十公里之高速，沿
    屏東市○○路由北向南行駛，途經該路與大武路設有閃光黃燈之交岔路口時，本
    應注意汽車行駛至設有閃光號誌之交岔路口，其行進應遵守燈光號誌之指示；閃
    光黃燈表示車輛應減速接近，注意安全，小心通過；行車速度在未劃設車道線或
    行車分向線之道路，郊外時速不得超過四十公里；且依當時情形，天候晴、日間
    自然光線、路面乾燥無缺陷，又依其智識、能力，亦無不能注意之情事，竟疏於
    注意，適王木興騎乘車牌號碼ＱＲＳ─六九一號輕機車，從大武路左轉建南路，
    乙○○閃煞不及其右前車頭撞及王木興之機車左側，致王木興人車倒地受有顱骨
    骨裂、左肱骨、肘、左股骨、左脛腓骨遠端開放性骨折；左側第四至第八之肋骨
    骨折，雙側肺挫傷血腫；多處皮開放性傷口，造成低血容性休克，經送醫急救後
    仍於同日死亡。乙○○經警測得呼氣酒精濃度為每公升零點七Ｏ毫克，並於肇事
    後犯罪未被發覺前，向前來處理車禍現場之員警丙○○坦承肇事而自首接受裁判
    。
二、案經屏東縣警察局屏東分局報驗後由臺灣屏東地方法院檢察署檢察官偵查起訴。
    理  由
一、訊據被告乙○○對於右揭時地酒醉駕車肇事致被害人王木興死亡之事實坦承不諱
    ，核與被害人之子甲○○指訴及證人即至現場處理之員警丙○○證述情節相符，
    並有道路交通事故調查報告表、酒精濃度測試紀錄單、觀察紀錄表、屏東縣警察
    局舉發違反道路交通管理事件通知單及照片數幀在卷可稽，又被告之呼氣酒精濃
    度為每公升零點七０毫克，按飲酒後體內酒精濃度在每公升０點五五毫克至每公
    升０點七五毫克，其肇事率約正常人之十倍至二十五倍，此有酒精濃度與肇事率
    之關係對照表可參，是被告當時確已酒醉達於不能安全駕駛動力交通工具之狀態
    。再被害人王木興確因本件車禍事故受有顱骨骨裂、左肱骨、肘、左股骨、左脛
    腓骨遠端開放性骨折、左側第四至第八之肋骨骨折、雙側肺挫傷血腫、多處皮開
    放性傷口，造成低血容性休克，經送醫急救後，仍於同日上午六時三十分不治死
    亡等情，亦經臺灣屏東地方法院檢察署檢察官督同法醫師相驗明確，製有相驗屍
    體證明書、驗斷書、勘驗筆錄、相驗報告書及照片數幀等在卷可按，是被害人死
    亡係因被告未注意燈光號誌之指示及行車速度所致，應無疑義。
二、按汽車駕駛人飲酒後其吐氣所含酒精成份超過每公升零點二五毫克以上者，不得
    駕車；汽車行駛至交岔路口，其行進應遵守燈光號誌之指示；閃光黃燈表示車輛
    應減速接近，注意安全，小心通過；行車速度在未劃設車道線或行車分向線之道
    路，郊外時速不得超過四十公里；道路交通安全規則第一百十四條第二款、第一
    百零二條第一項第一款、道路交通標誌標線號誌設置規則第二百十一條、道路交
    通安全規則第九十三條第一項第一款分別定有明文。依現場圖示，本件肇事路口
    為一設有閃光號誌之交岔路口，建南路為閃光黃燈，已據道路交通事故調查表記
    載明確，並經證人丙○○證述屬實，被告於警偵訊時均供稱：伊當時之車速為六
    、七十公里等語，足見其行經上述路口時，並未減速接近、注意安全、小心通過
    ，其顯有違前揭交通安全規則，未盡其注意義務至明。又依道路交通事故調查表
    所示：肇事時之天候晴、日間自然光線、路面乾燥無缺陷，且被告乃領有駕駛執
    照之汽車駕駛人，依其智識、能力，若詳加注意即可避免本件車禍，堪認其無不
    能注意之情事，其駕車自應遵守上開規定，竟疏未注意燈光號誌及行車速度，致
    撞及被害人王木興上開機車左側，因而使被害人受有如事實欄所載之傷害，經送
    醫急救後，仍不治死亡，其有過失，灼然甚明。而被告上開過失行為與被害人之
    死亡間，具有相當因果關係。本件事證已明，被告犯行堪予認定。
三、核被告所為，係犯刑法第一百八十五條之三之服用酒類不能安全駕駛動力交通工
    具而駕駛罪，及同法第二百七十六條第一項之過失致人於死罪。又被告酒醉駕車
    ，因而致人死亡，應依道路交通管理處罰條例第八十六條第一項規定，就過失致
    死部分加重其刑。再被告肇事後於未被偵查機關發覺前，即向前來處理車禍事宜
    之警員自首及接受裁判，已據其供述明確，並經證人即現場處理之員警丙○○證
    述屬實，應依刑法第六十二條前段之規定，就過失致死罪減輕其刑。其過失致死
    罪部分有刑之加減事由，應先加後減之。被告所犯上開二罪，犯意各別，罪名互
    異，應予分論併罰。爰審酌被告無政府視法令宣導，猶酒後駕車肇致被害人死亡
    事後已與被害人家屬達成和解，及犯後態度等一切情狀，分別量處如主文所示之
    刑，並定其應執行之刑。末查被告前未曾受有期徒刑以上刑之宣告，有臺灣屏東
    地方法院檢察署刑案資料查註紀錄表及臺灣高等法院被告全國前案紀錄表各一份
    在卷可參，因一時疏於注意，致罹刑典，且已坦承犯行，深具悔意，並與被害人
    家屬達成和解，其經此偵、審程序及科刑判決之教訓，應知所警愓，而無再犯之
    虞，是本院認前開宣告刑，以暫不執行為適當，爰併予宣告緩刑三年，又為確實
    革除被告酒後駕車之惡習，有加強對被告追蹤、考核及輔導之必要，爰對被告併
    予諭知緩刑期間付保護管束，以啟自新，並觀後效。
據上論斷，應依刑事訴訟法第二百九十九條第一項前段，刑法第一百八十五條之三、
第二百七十六條第一項、第六十二條前段、第五十一條第五款、第七十四條第一款
、第九十三條第一項，道路交通管理處罰條例第八十六條第一項，罰金罰鍰提高標準
條例第一條前段，判決如主文。
本案經檢察官何克昌到庭執行職務。
中      華      民      國    九十    年      十二      月     十七     日
                                      臺灣屏東地方法院刑事第三庭
                                          審判長法  官  黃國永
                                                法  官  陳姵君
                                                法  官  翁世容
右正本證明與原本無異。
對於本判決如有不服應於收受送達後十日內向本院提出上訴書狀上訴於台灣高等法院
高雄分院並按他造當事人之人數附具繕本。
                                                書記官  潘美碧
中      華      民      國      九十    年      十二      月    十七   日
附錄：
中華民國刑法第一百八十五條之三
服用毒品、麻醉藥品、酒類或其他相類之物，不能安全駕駛動力交通工具而駕駛者，
處一年以下有期徒刑、拘役或三萬元以下罰金。
中華民國刑法第二百七十六條第一項
因過失致人於死者，處二年以下有期徒刑、拘役或二千元以下罰金。


司法院資訊處製作；財團法人民間司法改革基金會備份。
